STACK

- React JS
- Tailwind CSS
- Javascript
- HTML5
- CSS3
- Redux JS
- Node JS
- PosgreSQL
- Express
- Scrum

Soy un programador con fuertes habilidades blandas, destacando en comunicación, trabajo en equipo, adaptabilidad a los cambios, liderazgo, autodidacta y más. Poseo experiencia sólida en HTML5, CSS3, JavaScript, Tailwind y ReactJS, especializándome en desarrollo web front-end y creación de interfaces interactivas de alto rendimiento.

CONTACTO



<u>Portafolio</u>



+57 3212159041



edwar.leon.m@gmail.com



<u>LinkedIn</u>

HABILIDADES BLANDAS

Liderazgo

Comunicación

Adaptabilidad a los cambios

Autodidacta

Trabajo en equipo

IDIOMAS

Inglés B1

Español Nativo

LEÓN EDWAR

FULL STACK DEVELOPER

EDUCACIÓN

MAYO 2023 - ACTUALIDAD

Full Stack Web Developer - Academio

Alumno destacado en los módulos de fundamentos y React Js, creación de proyectos con bases sólidas en los front-end stacks. Link del certificado aquí.

ABRIL 2022 - SEPTIEMBRE 2022

WEB DEVELOPER - Alura (ONE)

Link del certificado aquí.

EXPERIENCIA

NOVIEMBRE 2023 - ACTUALMENTE Kaba Clubs

LIDER TÉCNICO - FRONTEND DEV

Liderar un equipo multifuncional para crear soluciones innovadoras. Implementar metodologías ágiles, optimizar procesos y guiar proyectos exitosos, demostrando habilidades técnicas y de gestión superiores. Programar y maquetar las vistas del portal de vendedores.

AGOSTO 2023 - ENERO 2024

Linde

COORDINADOR LOGÍSTICO

Asegurar el transporte nacional de vehículos con gases vitales como Argón, Oxígeno, CO2 y Nitrógeno para empresas alimentarias y hospitales. Supervisar horarios de conductores y rastreo satelital de vehículos, garantizando entregas precisas.

PROYECTOS

E-COMMERCE - PORTAL USUARIOS

- Aplicación de registro y control de compras de productos y servicios en el e-commerce Kaba Clubs, gestionando refunds y procesos de compras y demás...
- Para este proyecto se usó React Js, Tailwind, Redux Js, Git, consumo de API. Laravel.

POKEDEX

- Aplicación web para la búsqueda de pokemones y conocer sus habilidades y estadísticas.
- Para este proyecto se usó React Js, Tailwind, Redux Js, Git, consumo de API.
- Link Repositorio, Link del proyecto

RICK AND MORTY APP

- Aplicación web para la búsqueda de los personajes de la serie y conocer su origen y estado.
- Para este proyecto se usó React Js, Tailwind, Redux Js, Git, consumo de API
- Link Repositorio, Link del proyecto